【裁判字號】    97,毒抗,14
【裁判日期】    970310
【裁判案由】    聲請強制戒治
【裁判全文】
臺灣高等法院高雄分院刑事裁定          97年度毒抗字第14號
抗  告  人
即  被  告  甲○○○
                      現於臺灣高雄看守所附設勒戒所
上列抗告人因強制戒治案件，不服臺灣高雄地方法院中華民國97
年1 月21日裁定（97年度毒聲字第84號），提起抗告，本院裁定
如下：
    主  文
抗告駁回。
    理  由
一、原裁定意旨略以：被告甲○○○因施用毒品案件，經台灣高
    雄地方法院以96年度毒聲字第1712號裁定送臺灣高雄看守所
    附設勒戒處所觀察、勒戒後，認有繼續施用毒品之傾向，有
    該所97年1 月4 日高所衛字第0961000004號函檢附「有無繼
    續施用毒品傾向證明書」及「有無繼續施用毒品傾向評估標
    準紀錄表」各1 份附卷可稽，依毒品危害防制條例第20條第
    2 項之規定，裁定令入戒治處所施以強制戒治等語。
二、抗告意旨略以：(一)被告因毒品案件長期在羈押中，並無接觸
    毒品之可能，其期間已足折抵4 次之強制戒治。觀察、勒戒
    處所之鑑定，委實有濫用其專業之嫌。(二)被告因施用第二級
    毒品安非他命遭法院誤判並執行有期徒刑完畢，請研究折抵
    強制戒治。
三、按犯毒品危害防制條例第10條之罪者，檢察官應聲請法院裁
    定，令被告入勒戒處所觀察、勒戒，其期間不得逾2 月。觀
    察、勒戒後，檢察官依據勒戒處所之陳報，認受觀察、勒戒
    人無繼續施用毒品傾向者，應即釋放，並為不起訴之處分之
    裁定；認受觀察、勒戒人有繼續施用毒品傾向者，檢察官應
    聲請法院裁定令入戒治處所強制戒治，其期間為6 個月以上
    ，至無繼續強制戒治之必要為止，但最長不得逾1 年，毒品
    危害防制條例第20條第1 、2 項定有明文。
四、查抗告人因施用第一級毒品，經原審法院以96年度毒聲字第
    1712號裁定送臺灣高雄看守所附設勒戒處所觀察、勒戒後，
    認有繼續施用毒品之傾向，有該所97年1 月4 日高所衛字第
    0961000004號函送之「有無繼續施用毒品傾向證明書」、「
    有無繼續施用毒品傾向評估標準紀錄表」等各1 紙在卷可考
    ，原審法院因而依檢察官之聲請，適用毒品危害防制條例第
    20條第2 項後段之規定，裁定令入戒治處所施以強制戒治，
    其期間為6 個月以上，至無繼續強制戒治之必要為止，但最
    長不得逾1 年，核無違誤，抗告人之抗告並無理由，應予駁
    回。
五、據上論結，應依刑事訴訟法第412條，裁定如主文。
中    華    民    國    97    年    3     月    10    日
                  刑事第二庭  審判長法  官  林正雄
                                    法  官  黃壽燕
                                    法  官  陳啟造
以上正本證明與原本無異。
不得再抗告。
中    華    民    國    97    年    3     月    10    日
                                    書記官  彭筱瑗


司法院資訊處製作；財團法人民間司法改革基金會備份。
